Inventaris van een verzameling brochures, afkomstig uit de nalatenschap van de familie De Beaufort, (1815) 1863-1941 (1951)
Nationaal Archief, Den Haag
- Financiën., F.
  - In- en uitvoerrechten en accijnzen., F.3.
    - Voorstel tot een tariefwet door minister M.J.C.M. Kolkman, 1911-1913., F.3.2.
      - Anti-tariefet-comité. Praatjes en staatjes ter toelichting van de Tariefwet-Kolkman. Z.pl., [ca. 1912]; 1279
      - Anti-tariefet-comité. Hoe wordt de Tariefwet beoordeeld door handel en nijverheid? Amsterdam., [1912]; 1280
      - Anti-tariefet-comité, Wat de Tariefwet beteekent voor alle gebruikers. Amsterdam., [1912]; 1281
      - Bond van Nederlandsche pompenmakers, Een ernstig woord ten voordeele der Tariefwet, adres aan de Tweede Kamer der Staten-Generaal. Rheden., [1912]; 1282
      - Bonthuis, R.P., Adres van het centraal bestuur aan de Tweede Kamer der Staten-Generaal inzake het ontwerp van wet tot vaststelling van een nieuw tarief van invoerrechten. ’s-Gravenhage., 1911; 1283
        Bonthuis schreef namens de Nederlandsche tuinbouwraad.
      - Briédé jr., W.H.B., Meelrechten? Het pro en contra, populair-critisch beschouwd. Amsterdam., 1911; 1284
      - Citroen, B.J., Een ernstig woord omtrent het ontwerp-tariefwet. Amsterdam., 1911; 1285
      - Kamer van Koophandel en Fabrieken te Uterecht, Adres aan de Tweede Kamer der Staten-Generaal tegen het gewijszigd ontwerp Tariefwet. Utrecht., 1912; 1286
      - Nationaal Arbeids-secretariaat. De tariefwet: past op uw zakken. Amsterdam., [1911]; 1287
      - Nederlandsche Bakkersbond, Invoerrecht op meel of bloem, belangrijk vraagstuk voor den bakker en den grooten broodverbruiker, door een voorstander en tegenstander. Amsterdam., [1911]; 1288
        Met na de discussie genomen resoluties en adressen tegen de Tariefwet.
      - Oud Papierman, Een papiermonopolie?, gedachten inzake de voorgestelde nieuwe tarieven op het artikel papier. Z.pl., [1911]; 1289
      - Reyne, K., Beschouwingen over vrijhandel en protectie naar aanleiding van de Tariefwet-Kolkman […] uitgegeven door het Anti-tariefwet-comité. Tweede deel. ’s-Gravenhage., [1912]; 1290
      - Smissaert, H., ‘Beginsel en stelsel der ontworpen tariefwet’, overdruk uit Onze eeuw, afl. 6., 1911; 1291
      - Van Stolk & Reese, De phloroglucine-reactie: eenige opmerkingen naar aanleiding van art. 386, groep XII, van het voorgestelde nieuwe tarief van invoerrechten. Rotterdam., november 1911; 1292
        Betreft bezwaren van de papierindustrie tegen bevoordeling van bepaalde chemische productieprocessen door de nieuwe wet.
      - Vereeniging van Nederlandsche werkgevers, Beschouwingen en opmerkingen over het ontwerp eener nieuwe tariefwet, vastgesteld in de Ledenvergadering der Vereeniging op 14 Juni 1911. Den Haag., 1293
      - Vóór-Tariefwet-Comité. Brochures. Ongenummerd., [ca. 1910]; 1294
    - In- en uitvoerrechten en accijnzen op suiker., F.3.3.
      - Anoniem, ‘De suikerwet’, Overdruk uit Het vaderland van 12-18 maart. Z.pl., z.j.; 1295
      - Aulnis de Bourouill, J. d’, ‘De suiker in de parlementen van Europa’ I en II, overdrukken uit De economist., 1902, 1903; 1296
      - Birnie, G., Trapsgewijze verlaging van den accijns moet het hoofddoel zijn der nieuwe suikerwet. Uitgave van de Nederlandsche Afdeeling der Nederlandsch-Indische Maatschappij van Nijverheid en Landbouw. Amsterdam., 1896; 1297
      - Veenhuyzen, J.C., Goede trouw of mystificatie? een woord van opheldering omtrent de jongste wijzigingen van onze suikeraccijnswetgeving. Roosendaal., [1897]; 1298
      - Non quis sed quid. Waar blijven de drie millioen suikerpremie? Amsterdam., 1896; 1299
      - Prinsen Geerlings, H.C., De ontwikkeling van het suikergebruik. [Utrecht]., z.j.; 1300
        Uitgegeven door de Anti-Suikeraccijns Bond.
    - Overige aangelegenheden., F.3.4.
      - Anoniem, Beschermende rechten als belasting: zout-industrie. Rotterdam., [1910]; 1301
      - Anoniem, Tarif douanier des Pays-Bas mis au jour jusqu’au 1ier février 1909. La Haye., 1900; 1302
      - Hogerzeil, S.J. Rapport der commissie, uitgebracht in de vergadering der “Maatschappij van Nijverheid, departement Amsterdam, op den 19den Maart 1890, in zake het wetsontwerp inhoudende ‘bepalingen omtrent de heffing van het invoerrecht naar de waarde der goederen enz. van den in-, uit- en doorvoer.” Amsterdam., 1303
      - Jansen, J.H., Rapport présenté […] au congrès international d’Anvers de 1894 sur la léglislation douanière. Maestricht., 1304
      - Maas, S.A., Rapport over de a.s. herziening van de wettelijke bepalingen omtrent de betaling van den accijns op het gedistilleerd, uitgebracht door de Commissie uit den Bond van Distillateurs in Nederland, inzake de wetgeving op het gedistilleerd. [Schiedam]., 1915; 1305
      - Nederlandsche vereeniging van sigarenwinkeliers, Stenografisch verslag van de voortgezette algemeene vergadering op woensdag 28 januari 1911 [….]., 1306
        Betreft invoerrechten op tabak
      - Retera, M., Is verhooging van invoerrechten op tabak en (of) tabaksfabrikanten in het belang van handel en industrie? praeadvies ten behoeve van de jaarlijksche algemeene vergadering te Utrecht, Januari 1911. Utrecht., 1307
      - Stolk, C.A.P. van, Open brief aan mijne medeleden van de Kamer van Koophandel en Fabrieken te Rotterdam. ’s Gravenhage., [ca. 1905]; 1308
        Betreft tarieven van invoerrechten.
      - Struve, H.W.E., ‘Het “rijke en welvarende” Nederland?’, overdruk uit De tijdspiegel., [1910]; 1309
        Ovderdruk verspreid door de Tarief-vereeniging.
      - Tarief-vereeinging, Uitgaven der Tarief-vereeniging, 1-32; 37-54., 1904-1913; 1310
        De jaren 1904-1910 zijn ingebonden.
      - Uitgaven van de Vereeniging Het vrije ruilverkeer, nr. 6-210., 1903-1918; 1311
        De jaren 1903-1909 zijn ingebonden.
      - Vereeniging “Het vrije ruilverkeer”, Jaarverslag. Over 1897, 1912, 1917., 1898-1918; 1312
      - Vereeniging “Het vrije ruilverkeer”, ‘Verslag van het verhandelde ter algemeene vergadering op Zaterdag 17 november 1900 in het gebouw Eensgezindheid te Amsterdam, ter bespreking van het wetsontwerp tot wijziging en aanvulling van het tarief voor invoerrechten’, overdruk uit De economist., december 1900.; 1313
  - Gemeentelijke heffingen., F.4.
    - Campert, A., Rapport de la commission charge d’examiner le projet de revision de la taxe municipale. Genève 1902. Met bijlage: Loi modifiant le titre XVIII de la Loi générale sur les contributions publques: Taxe municipale de la commune de Genève du 28 Juin 1902. Genève., 1314
    - Centraal Bureau voor de Statistiek, Overzicht van den belastingdruk op het inkomen en het vermogen voor alle gemeenten des rijks over het belastingjaar 1922/1923. ’s-Gravenhage., 1315
    - Feen, R. van der, Gratis supplement op: De personeele belasting: wet van den 16 april 1896 (Staatsblad no. 72), toegelicht uit de gewisselde stukken en het gevoerde debat. Maastricht., 1897; 1316
    - Feen, R. van der, De rechtspraak in zake de personeele belasting met een verzameling beslissingen. Maastricht., 1900; 1317
    - Kooiman, D. Herziening van het plaatselijk belastingstelsel, voordracht […] voor de afdeeling Utrecht van den Nederlandschen bond van gemeenteambtenaren en de Utrechtsche provinciale vereeniging van burgemeesters en gemeentesecretarissen. Utrecht., 1909; 1318
    - Raedt, C.U.W., ‘De gemeentenood en de forensenkwestie’, overdruk uit De fiscus., Juli 1910; 1319
    - Treub, M.W.F., Het ontwerp van wet tot herziening der belasting op het personeel beoordeeld. Haarlem., 1896; 1320
    - Vereniging voor de statistiek in Nederland, Opbrengst der directe belastingen in iedere gemeente in 1878. ’s-Gravenhage., 1881; 1321
  - Geld- en bankwezen., F.5.
    - Anoniem, ‘De Engelsche geldmarkt’, overdruk uit De economist., 1904; 1322
    - Anoniem, Holland-Canada hypotheekbank. ’s-Gravenhage., z.j.; 1323
    - Anoniem. De rijks-postspaarbank. Z.pl., [1881]; 1324
    - Assendelft de Coningh, A.S. van, ‘De bevordering van het klein grondbezit en de staatshijpotheekbank’, overdruk uit Landbouwkundig tijdschrift II, p. 321-354., 1894; 1325
    - Boissevain, G.M., ‘’s Rijks schatkist en de Nederlandsche Bank’, overdruk uit De economist., 1911; 1326
    - Edersheim, E. Bz., De heropening van de Amsterdamsche beurs en de prolongatie. ’s-Gravenhage., 1914; 1327
    - Houten, D. van, De beurswet 1914. ’s-Gravenhage., 1328
    - Hypo, ‘De aflosbaarheid van pandbrieven in verband met de belangen van pandbriefhouders’. Overdruk uit Handelsstudie, orgaan voor den modernen handelsman. Den Haag., z.j.; 1329
    - Levy, J.A., ‘De vergoeding van verloren staatspapieren in Oostenrijk en Nederland, in verband met het te loor gaan van Nederlandsche bankbilletten’., 1862; 1330
      Overdruk uit Juridische correspondent, juli 1862
    - Misset, C., Een rijksbank ter verzekering van het kapitaal in Nederlands handel en industrie belegd. Doetinchem., 1907; 1331
    - Neerlands koopkracht, Het spel van kat en muis in de finantieele wereld: een ernstig woord aan allen, die effecten bezitten en bij den handel in fondsen belang hebben. ’s-Gravenhage., 1912; 1332
    - Nederlandsche Bank, de, Middenstandscrediet. Amsterdam., [1911]; 1333
    - Rochussen, W.F., ‘Einiges úber Zentral-Zettelbanken im allgemeinen und die Niederländischen Bank insbesondere’. Overdruk uit Bank-Archiv, Zeitschrift ür Bank- und Bórsenwesen, jrg. VI, nr. 13-14., [1907]; 1334
    - Tetrode, P.C.J., Prae-adviezen over de vraag: Welke zijn de oorzaken en de beteekenis van den tegenwoordigen hoogen rentestand, ook in verband met de ontwikkeling van de welvaart?, Tweede aflevering. ’s-Gravenhage., 1914; 1335
      Uitgegeven door de Vereeniging voor de Staathuishoudkunde en de Statistiek.
    - Tienhoven, J.P. van, ‘De concentratie in het Duitsche bankbedrijf’ I en II, overdrukken uit De economist., juni – augustus 1907; 1336
    - Treub, M.W.F., Een woord van waarschuwing aan de Nederlandsche beleggers. ’s-Gravenhage., 1924; 1337
    - Vereeniging “Zuid-Afrikaansche Voorschotkas”. Verslag […] over het jaar 1916. Amsterdam., [1917]; 1338
    - Verwer, J., De crisis en de goudmunt-politiek der Nederlandsche Bank. Amsterdam., 1907; 1339
      Overdruk uit De tijd, 23 november 1902
    - Vissering, G. ‘The Netherlands Bank and the war, part II: The Netherlands East-Indies and the gold exchange standard’, overdruk van Grotius, annuaire international pour 1916., 1340
    - Vliet, C.D. van, ‘Gemeenschappelijke hypotheken’, overdruk uit het Jaarboekje van de Vereeniging van directeuren van hypotheekbanken, jrg. 3. Amsterdam., 1917; 1341
    - Voorschotbank voor Zuid-Afrika, Statuten en Huishoudelijk reglement van de voorschotbank. Amsterdam., 1896; 1342
  - Accountancy., F.6.
    - Kreukniet, W., Proeve van wettelijke regeling der accountancy. Rotterdam., 1906; 1343
    - Nederlandsche accountantsvereeniging, [Reglementen]. Z.pl., [1910]; 1344
    - Vries, C.M. de, Wettelijke regeling. Amsterdam., 1907; 1345
  - Verzekeringswezen., F.7.
    - Bok, W.O.J., ‘Vrijheid door samenwerking’, overdruk uit Jaarboekje voor 1909, uitgegeven door de Vereeniging voor levensverzekering., 1346
    - Breedenbeek, A.F., Staatsmonopolie der brandverzekering in Nederland. Amsterdam., 1917; 1347
    - Geer, P.van, ‘Staatstoezicht op de particuliere levensverzekering’, overdruk uit De economist., november 1908; 1348
    - Gruner, E. Het verzekerings-monopolie, bijdrage tot de behandeling van dit vraagstuk, met toestemming van den schrijver voor Nederland bewerkt door J.M. van Hoogstraten. Tweede uitgave. Rotterdam., 1917; 1349
    - Hollandsche sociëteit van levensverzekeringen, Verslag over het jaar 1902. Amsterdam., 1903; 1350
    - Houten, D. van, Eenige opmerkingen over een staatsmonopolie van het verzekeringsbedrijf. ’s-Gravenhage., 1912; 1351
    - Lieme, N. de, ‘Die Beaufsichtigung der Versicherungsanstalten vom technischen Standpunkt’, Band I, stuk F1 van het 6e internationale congres voor verzekeringswetenschap. Met samenvattingen in het Engels, Frans en Italaans. Z.pl., [1907]; 1352
    - Nationale Levensverzekering-bank, De Nationale in woord en beeld. Rotterdam., [na 1925]; 1353
    - Reeken, C.G. von, Staatstoezicht op en openbaarheid van particuliere levensverzekering en anti-critiek Rotterdam., [1909]; 1354
    - Savornin Lohman, A.F. de, ‘De toestand van het levensverzekeringsbedrijf in Engeland voor de wet van 1870’. Overdruk uit De verzekeringsbode, nr. 5 en 6., 1908; 1355
    - Schevichaven, J. van, ‘Protektionismus und Lebensversicherung’, overdruk uit A. Ehrenzweig’s ‘Assuranz-Jahrbuch” jrg. 25., [1914]; 1356
    - Smissaert, H., ‘Het Nederlandsch levensverzekeringsbedrijf als staatsmonopolie’, overdruk uit Onze eeuw, afl. 5., 1912; 1357
- Defensie., G.
  Dit hoofdstuk beperkt zich tot de militaire aspecten van de Nederlandse landsverdediging. Hiervoor waren de ministeries van Oorlog en Marine verantwoordelijk. Hert algemene binnenlandse defensiebeleid valt onder verantwoording van het ministerie van Oorlog. Voor berichtgeving over internationale conflicten en oorlogen in het buitenland zie: Buitenlandze Zaken. Zie hiervoor hoofdstuk C.
  - Algemeen defensiebeleid., G.1.
    - Abel, F.E.L.A., Wet van den 23sten mei 1899 (Staatsblad no. 128): houdende bepalingen ter uitvoering van artikel 187 der Grondwet (Staat van oorlog en staat van beleg) en uitvoeringsvoorschriften, met algemeen overzicht, aanteekeningen en beredeneerd alphabetisch register. Tweede, vermeerderde druk. ’s-Gravenhage., 1915; 1358
    - Angell, N., The great illusion, a study of the relation of military power in nations to their economic and social advantage. London., 1911; 1359
    - Lintum, C, te, Het oorlogsspook en de 46 millioen. Rotterdam., [1910]; 1360
    - Onze neutraliteit, geïllustreerd maandschrift., 1915-1917; 1361
    - Oordt, H.L. van, ‘Eene wereldstrijdmacht’, overdruk uit Militaire spectator., 1913; 1362
    - Rooseboom, W. ‘Handhaving der neutraliteit’. Overdruk uit Vragen des tijds., [1894]; 1363
    - Tindal, H., Verzoek tot het houden van eene parlementaire enquête over den tegenwoordigen staat onzer weermiddelen. Adres aan de Tweede Kamer. Amsterdam., 1890; 1364
    - Vereeniging ter beoefening van de krijgswetenschap, 1879-1880: verslag der bijeenkomst op 18 december 1879 II; verslag., 1365
    - Woker, G., Moderne oorlogstechniek en bescherming der burgerbevolking. Apeldoorn., [ca. 1930]; 1366
      Omslagtitel: Gas gas. Overdruk. van een rede, uitgesproken op de studieconferentie over oorzaken, aard en middelen ter voorkoming van oorlog, gehouden op 11,12 en 13 Mei te Den Haag, belegd door de tak Nederland van de Internationale Vrouwenbond voor vrede en vrijheid'
  - Versterkte plaatsen., G.2.
    - Ermel Scherer, F.G.A. van, ‘De verbetering der kustverdediging en de nieuwe regeeringsvoorstellen’, Overdruk uit De tijdspiegel., 1 mei 1913; 1367
    - Helden, W.K.L. van, Onze doode weermiddelen. ’s-Gravenhage., 1907; 1368
    - Josselin de Jong, G. en W.A. Ortt, ‘Is overgang van de kustartillerie naar de marine wenschelijk?”, overdruk uit De militaire spectator, nr. 1., [ca. 1912]; 1369
    - Ranneft, J.L. ‘Herbewapening onzer kustfronten, eenige opmerkingen naar aanleiding van de Memorie van toelichting met bijlagen bij het Ontwerp van wet, inzake instelling van een fonds tot verbetering van de kunstverdediging’, overdruk uit De militaire spectator, nr. 12., [ca. 1911]; 1370
    - Ranneft, J.L. ‘Herbewapening onzer kustfronten, 15 of 19 millioen?’, overdruk uit De militaire spectator, nr. 1., [ca. 1912]; 1371
    - Schneider, C.D.H., Onze kunstverdediging, een vraagstuk van den dag. ’s Gravenhage., 1908; 1372
  - Organisatie van de landmacht., G.3.
    - Bosboom, N., De reorganisatie der infanterie. ’s-Gravenhage., 1912; 1373
    - Commissie […] omtrent de werking van het dienstvak der militaire intendance, Verslag. ’s Gravenhage., 1917; 1374
    - Cool, W., Het wetsontwerp tot reorganisatie van het leger. ’s-Gravenhage., 1912; 1375
    - Houten, S. van, De Staal-crisis. Haarlem., 1907; 1376
      Betreft de val van H.P. Staal als minister van Oorlog.
    - Kooiman, N.J., Open brief aan den oud-kolonel der Artillerie N. Bosboom, naar aanleiding van zijne brochure, getiteld: "De reorganisatie der Infanterie". Assen., [1912]; 1377
    - Mavors medicator, De militaire-artsenwet, proeve van een wetsontwerp regelende de samenstelling, benoeming enz. van het personeel van den geneeskundige dienst bij het leger. Utrecht., 1880; 1378
      Deel 3 van een publicatiereeks over de militaire-artsenwet
    - Militaire luchtvaartcommissie, Rapport en voorstellen betreffende oprichting van eene luchtvaartorganisatie bij het leger. ’s Gravenhage., 1912; 1379
    - Nederlandsch officier, Eene brandende kwestie: is wijziging der Militiewet noodig? Voorburg., [1907]; 1380
    - Ons leger, 1915, nr. 4 1918, nr. 3, nr. 10., 1915, 1918; 1381
    - Rappard, W.F. van, De naaste toekomst van het militaire vraagstuk. ’s-Gravenhage., [ca. 1910]; 1382
    - Staal, H.P., Om der waarheid wille, een protest tegen eenige onjuiste beschouwingen en voorstellingen in zake mijn optreden als Minister van Oorlog. ’s Gravenhage., 1907; 1383
  - Officieren en onderofficieren., G.4.
    - Anoniem, ‘Discussie naar aanleiding van de rede gehouden door den kapitein Jhr. G.A.A. Alting von Geusau over de vorming van verlofskader’, overdruk uit Krijgswetenschap afl. VI., 1909; 1384
    - Anoniem, De positie van den Nederlandschen beroepsofficier: het tekort aan beroepsofficieren is het gevolg van het feit, dat de betrekking van beroepsofficier sterk in haar nadeel is veranderd o.a. tengevolg van de instelling van het instituut der verlofsofficieren. Arnhem., [1917]; 1385
    - De avondpost, red., Noodzakelijke verbetering der officiers-traktementen, overdrukken van betreffende artikelen in De avondpost van 3 Augustus, 4-5 September, 11-12 September, 18-19 September, 16 October en 27 October 1909. ’s-Gravenhage., 1386
    - Dieren, E. van, Is er in Nederland recht te krijgen voor een op allerlei manieren verongelijkte? Amsterdam., [1908]; 1387
    - Engen, F.A. van, ‘De zaak Kley’, overdruk uit De militaire gids, nr. 12., 1905; 1388
    - Kleij, Th., Bijlage behoorende tot het request aan de Tweede Kamer der Staten-Generaal, gericht door den gepensionneerden majoor-magazijnmeester Th. Kleij. ’s-Gravenhage., [1906]; 1389
      Ingesloten het rekest.
    - Legercommissie, Verslag betreffende de kleeding en uitrusting van de vrijwillig dienende onderofficieren. ’s Gravenhage., 1914; 1390
      Staatscommissie, ingesteld bij Koninklijk Besluit van 12 December 1910, nr. 56.
    - Maandschrift van de Vereeniging van officieren van de Nederlandsche landmacht, jrg. 3 nr. 12., december 1912; 1391
    - Mars, Het kadervraagstuk. Arnhem., [1909]; 1392
    - “Ons belang”, Het kader-vraagstuk in verband met den overgang tot een volksleger. Leiden., [1906]; 1393
      Adres van “Ons belang’, vereeniging van onderofficieren en militaire geëmplyeerden in den rand van onderofficier [..], met opdracht aan W.H. de Beaufort.
    - Schrijver der brochure, De volksvertegenwoordigers aan het woord.’s-Gravenhage., [1905]; 1394
      Betreft een voorstel tot samenvoeging van het officierskader van de Nederlandse landmacht met die van het KNIL.
  - Manschappen en uitvoering van de dienstplichtwet., G.5.
    - Anoniem, Vrijheid van geweten ook voor den krijgsdienst, een woord tot allen, die naar eisch van hun geweten willen medewerken aan het volkspetitionnement voor gewetensvrijheid. Den Haag., 1915; 1395
      Naar aanleiding van dienstweigeringsmanifesten.
    - Bähler, L.A., Wie zijn de opruiers? Z.pl., [1915]; 1396
      Pamlet ter verdediging van het dienstweigeraarsmanifest van Bart de Ligt.
    - Dudok van Heel, A.E., Nationale kracht, gedachten tot oplossing van het weerbaarheidsvraagstuk. Haarlem., 1908; 1397
    - Één piot, Weerbaar Nederland, een schema. Velp., 1910; 1398
      Brochure, uitgegeven als extra bijlage bij Mavors, maandschrift voor verlofs-officieren en voor reserve-kader.
    - Gideon, Reveille voor het vaderland, een boekje, dat ieder Nederlander moet lezen. Den Helder., [1909]; 1399
    - Heemskerk, J., Van tactiek gewijzigd. Hazerswoude., 1900; 1400
      Betreft “misstanden”, waaronder de ontheiliging der zondagsrust en ongodsdienstigheid in het leger.
    - Juris doctor, U., Onze plicht. Groningen., 1915; 1401
      Oproep tot het houden van vrijwillige militaire oefeningen.
    - Koninklijke nationale vereeniging tot steun aan miliciens. Vijftiende en zestiende jaarverslag, uitgebracht in de algemeene vergadering van 25 Juni 1920. Z.pl., 1402
    - Ligt, B. de, Gewetensvrijheid ook inzake krijgsdienst.Rotterdam., 1917; 1403
    - Louter, J. de, Onzijdig – maar ook alzijdig. [Groningen]., [ca. 1917]; 1404
      Vlugschrift nr. 1 van het proaganda-comité voor “Algemeenen oefenplicht”.
    - Vereeniging “Volksweerbaarheid”, Voor algemeenen oefenplicht, ons adres aan de Tweede Kamer der Staten Generaal en de openbare meening. Amsterdam., [1915]; 1405
    - Vereeniging “Volksweerbaarheid”, Vereeniging Volksweerbaarheid, haar werken en streven. Amsterdam., [1901]; 1406
    - Warner (=Ad. Warner van der Wijck), Het volksleger der vrijzinnig-democraten, ernst of kortswijl? ’s-Gravenhage., 1907; 1407
  - Wapens., G.6.
    - Colette, C.J.M, ‘De leveringen van snelvuurgeschut door de firma Schneider & Cie. aan Portugal, Bulgarije en Spanje’., ouverdruk uit De militaire spectator., april 1907; 1408
    - Scheltema, Artillerie-inrichtingen aan de Hembrug en te Delft 1910. Amsterdam., 1911; 1409
    - Staatsbedrijf der artillerie-inrichtingen, Jaarverslag […] over het jaar 1914. Amsterdam., 1915; 1410
    - Turpin, E., Demande en revision ou annulation de procès et traite pour la patrie comment on m'a volé la mélinite en trahissant la France plainte-requete aux pouvoirs publics et a la nation en trios fascicules: Fascicule premier: Invention-trahison, preuves materielles & juridiques; Fasciculeduexième: arrestation – faits nouveaux – jugement revision de process et de traité- revendications – Mr de Freycinet- interpellations à la Chambre des Députéset au Sénat, etc. Paris., 1907; 1411
    - Turpin, E., Dédié à la Conférence de la Paix à La Haye (Pays-Bas) et à la presse […}, Le Désarmement progressif […] suppression des secrets dans l’armement. [Pontoise]., 1907; 1412
    - Turpin, E., Requête à messieurs les presidents et members de la Conférence de la Paix à La Haye. Paris., 1899; 1413
      Turpin, uitvinder van de springstof Meliniet, beveelt zijn springstof aan als afschrikkingsmiddel om de vrede te bevorderen.
  - Marine., G.7.
    - Artillerist, ‘Het “Marineblad” en Krupp’, overdruk uit De avondpost., 30 september 1910; 1414
    - Braam Houckgeest, F.A. van, De ondergang van het Korps Mariniers. Leiden., 1907; 1415
    - Bond van korporaals der Koninklijke Marine, Memorie van toelichting behoorende bij het verzoekschrift v. den Bond […] betreffende het Wetsontwerp tot verhooging v. Hoofdstuk VI der Staatsbegrooting 1913. Z.pl., [1912]; 1416
    - Bond van minder marine-personeel, Jaarverslagen over 1913 van den Bond voor minder Marinepersoneel en het Helders marinegebouw. Amsterdam., [1914]; 1417
    - Bond van minder marine-personeel, De rechtspositie van den Marine-schepeling, een opwekking tot deelname aan den strijd voor een betere rechtspleging bij de Zeemacht in Nederland, samengesteld naar aanleiding van het besluit, de rechtspositie der militairen betreffende, genomen op de algemeene vergadering van den bond […] op 21 Februari 1909. Amsterdam., 1418
    - Hoofdafdeling van de Bond van korporaals der Koninklijke Marine aan boord van Hr. Ms. “Tromp”, Rapport van het onderzoek inzake het gebruik der middagmalen op de vloot in Oost-Indië. Z.pl., [1912]; 1419
    - Medembach, M.K., Het 25-millioens-wetsontwerp van den Minister van Marine. ’s-Gravenhage., 1915; 1420